【裁判字號】    89,上訴,393
【裁判日期】    890427
【裁判案由】    懲治走私條例
【裁判全文】
臺灣高等法院臺南分院刑事判決          八十九年度上訴字第三九三號     Ｇ
      上  訴  人  台灣台南地方法檢察署檢察官
      被      告  甲  ○  ○
右上訴人因被告違反懲治走私條例案件，不服臺灣台南地方法院八十九年度訴字第一
一一號中華民國八十九年二月八日第一審判決 (起訴案號：臺灣台南地方法院檢察署
八十八年度偵字第一四五0五號)，提起上訴，本院判決如左：
      主      文
原判決撤銷。
甲○○連續銷售私運管制物品進口逾公告數額，處拘役肆拾日。
扣案未貼專賣憑證之未稅七星牌香菸柒佰伍拾包、黑色大衛杜夫牌香菸參仟伍佰包、
白色大衛杜夫牌香菸肆仟包均沒收。
      事      實
一、甲○○於民國（下同）八十八年八月底，基於販賣之概括犯意，向綽號「阿宏」
    之年籍不詳成年男子購入私運進口逾公告數額管制物品完稅價格逾新台幣（下同
    ）十萬元之未稅洋菸，計有黑色大衛杜夫牌、白色大衛杜夫牌及七星牌香菸共計
    二十箱，並連續於台南市○○路保安市場販售該批未稅洋菸予不特定多數人，共
    販出約二箱，獲利二千餘元。嗣經台灣台南方法院檢察署檢察官於八十八年十一
    月二十四日下午二時三十分許，指揮警方查獲，扣得上開尚未出售未稅洋菸黑色
    大衛杜夫牌三千五百包、白色大衛杜夫牌四千包、七星牌七百五十包（完稅價格
    為十八萬八千三百九十六元）。
二、案經台南市警察局移送台灣台南地方法院檢察署檢察官偵查起訴。
      理      由
一、訊據被告甲○○對於右揭時地販賣未貼專賣憑證香菸之事實供承不諱，並有當場
    扣得未貼專賣憑證未稅洋菸黑色大衛杜夫牌三千五百包、白色大衛杜夫牌四千包
    、七星牌七百五十包可資佐證。被告連續銷售走私洋菸犯行，事證明確，堪以認
    定。
二、按洋菸屬相對管制進口物品，一次私運超過海關完稅價格十萬元範圍，應依懲治
    走私條例處罰。上開走私洋煙，於查獲時其完稅價格為一十八萬八千三百九十六
    元，已逾十萬元，此有財政部高雄關稅局八十八年十二月十五日關緝字第八八一
    六一一八三號函存卷可參。又未貼專賣憑證之菸類，不得販賣，台灣省內菸酒專
    賣暫行條例第三十條第一項定有明文。核被告所為，係犯懲治走私條例第三條第
    一項銷售走私物品罪及台灣省內菸酒專賣暫行條例第三十七條第五款販賣未貼專
    賣憑證之菸類罪。被告於同一時地，以一行為而觸犯上開二罪名，為異種類想像
    競合犯，應依刑法第五十五條規定從一重按銷售走私物品罪處斷。又被告多次販
    賣未稅走私洋煙犯行，時間緊接，所犯構成要件亦復相同，顯係基於概括之犯意
    反覆為之，應依連續犯規定論以一罪，並加重其刑。原審予以論罪科刑，固非無
    見，惟被告銷售未稅洋煙，助長走私，嚴重妨害國家安全，原審僅科處罰金新台
    幣九萬元，量刑稍嫌輕縱。檢察官上訴意旨，指摘原判決量刑過輕，為有理由，
    應由本院將原判決撤銷改判。爰審酌被告銷售未稅洋煙，助長走私，嚴重妨害國
    家安全，惟其犯罪後態度良好，且獲利不多等一切情狀，量處拘役四十日，以示
    懲儆。扣案未貼專賣憑證未稅七星牌香煙柒佰伍拾包、黑色大衛杜夫牌香煙參仟
    伍佰包、白色大衛杜夫牌香煙肆仟包，均依台灣省內菸酒專賣暫行條例第四十條
    第一款宣告沒收。
據上論斷，應依刑事訴訟法第三百六十九條第一項前段、第三百六十四條、第二百九
十九條第一項前段、懲治走私條例第三條第一項、台灣省內菸酒專賣暫行條例第三十
七條第五款、第四十條第一款，刑法第十一條前段、第五十六條、第五十五條、罰金
罰鍰提高標準條例第一條前段，判決如主文。
本案經檢察官羅清溪到庭執行職務。
中    華    民    國      八十九      年      四      月      二十七    日
                                  臺灣高等法院臺南分院刑事第五庭
                                      審判長法官  茆    臺    雲
                                            法官  蔡    長    林
                                            法官  曾    平    杉
右正本證明與原本無異。
如不服本判決，應於判決送達後十日內向本院提出上訴狀，其未敘述理由者並應於提
出上訴狀後十日內向本院補提理由書（應附繕本)。
                                      法院書記官  胖    惠    墀
中    華    民    國      八十九      年      五      月      二        日


司法院資訊處製作；財團法人民間司法改革基金會備份。
